臺灣臺南地方法院刑事判決　　　　　　　94年度訴字第1517號
公　訴　人　臺灣臺南地方法院檢察署檢察官
被　　　告　甲○○
上列被告因違反毒品危害防制條例案件，經檢察官提起公訴（94
年度發查毒偵字第6號），被告就被訴事實為有罪之陳述，本院
裁定進行簡式審判程序，判決如下：
    主  文
甲○○連續施用第一級毒品，累犯，處有期徒刑壹年。
    事  實
一、甲○○前因施用毒品案件，經台灣台中地方法院以八十九年
    度毒聲字第五八三二號裁定送觀察、勒戒後，認無繼續施用
    毒品之傾向，由台灣台中地方法院檢察署檢察官於民國八十
    九年十月十六日以八十九年度毒偵字第六二○七號不起訴處
    分確定。復因施用毒品案件，經台灣台中地方法院以九十年
    度毒聲字第六九○號裁定送觀察、勒戒後，認無繼續施用毒
    品之傾向，於九十年二月二十六日釋放出所，並由台灣台中
    地方法院檢察署檢察官以九十年度毒偵字第九○五號不起訴
    處分確定。又因違反毒品危害防制條例案件，經台灣台中地
    方法院以九十一年度訴字第一五三號及九十一年度中簡字第
    二五九號分別判處有期徒刑八月及三月確定，並經台灣台中
    地方法院以九十一年度聲字第一四○七號裁定應執行有期徒
    刑十月確定，於九十二年八月二十三日縮短刑期執行完畢。
    詎甲○○仍未戒除毒癮，復基於施用第一級毒品海洛因之概
    括犯意，自九十四年三月五日下午六時許起至同年月十四日
    止，在台中縣太平市○○街四二巷四十一號其住處等處，將
    海洛因摻入香煙內點燃吸食之方式，連續施用第一級毒品海
    洛因多次。嗣於九十四年三月十五日，甲○○因另案羈押在
    國防部北部地方軍事法院桃園分院檢察署看守所，於入所前
    採尿送驗呈嗎啡陽性反應，而查知上情。
二、案經國防部北部地方軍事法院桃園分院檢察署函請台灣台南
    地方法院檢察署檢察官偵查起訴。
    理  由
一、本件被告甲○○所犯係死刑、無期徒刑、最輕本刑為三年以
    上有期徒刑以外之罪，其於準備程序中就被訴事實為有罪之
    陳述，經法官告知簡式審判程序之旨，並聽取公訴人及被告
    之意見後，認為適宜由受命法官獨任進行簡式審判程序，依
    刑事訴訟法第二百七十三條之一第一項規定，裁定由受命法
    官獨任進行簡式審判程序，合先敘明。
二、前揭事實，迭據被告甲○○於國防部北部地方軍事法院桃園
    分院檢察署看守所約談及偵查、本院審理時供承不諱，並被
    告進入國防部北部地方軍事法院桃園分院檢察署看守所前所
    採集之尿液，經送請國防大學國防醫學院三軍總醫院檢驗之
    結果，確呈嗎啡之陽性反應，有該醫院臨床病理科臨床毒藥
    物檢驗室九十四年四月一日濫用藥物尿液檢驗報告一紙及尿
    液送檢名冊一紙附卷可稽。是被告之自白核與事實相符，堪
    信為真實。復被告前因施用毒品案件，經台灣台中地方法院
    以八十九年度毒聲字第五八三二號裁定送觀察、勒戒後，認
    無繼續施用毒品之傾向，由台灣台中地方法院檢察署檢察官
    於八十九年十月十六日以八十九年度毒偵字第六二○七號不
    起訴處分確定，並因施用毒品案件，經台灣台中地方法院以
    九十年度毒聲字第六九○號裁定送觀察、勒戒後，認無繼續
    施用毒品之傾向，於九十年二月二十六日釋放出所，並由台
    灣台中地方法院檢察署檢察官以九十年度毒偵字第九○五號
    不起訴處分確定，有不起訴處分書二紙及台灣高等法院被告
    前案紀錄表可按。其於五年內再犯毒品危害防制條例第十條
    之罪。從而，本件事證明確，被告犯行應堪認定。
三、按海洛因係第一級毒品，毒品危害防制條例第二條第二項規
    定甚明。核被告甲○○所為，係犯該條例第十條第一項之施
    用第一級毒品罪。其多次持有海洛因後，進而施用，其持有
    行為應被其施用之行為所吸收，不另論罪。被告先後多次施
    用毒品犯行，時間緊接，觸犯構成要件相同之罪名，顯係基
    於概括犯意反覆為之，應依連續犯之規定論以一罪，並加重
    其刑。又被告前因違反毒品危害防制條例案件，經台灣台中
    地方法院以九十一年度訴字第一五三號及九十一年度中簡字
    第二五九號分別判處有期徒刑八月及三月確定，並經台灣台
    中地方法院以九十一年度聲字第一四○七號裁定應執行有期
    徒刑十月確定，於九十二年八月二十三日縮短刑期執行完畢
    ，有台灣高等法院被告前案紀錄表可按，其於有期徒刑執行
    完畢後五年以內再犯有期徒刑以上之罪，為累犯，依法遞加
    重其刑。爰審酌被告前因施用毒品案件，經二次觀察勒戒及
    強制戒治，並因違反毒品危害防制條例案件，經法院分別判
    處有期徒刑八月及三月確定，再因違反毒品危害防制條例案
    件，經軍事法院判處有期徒刑十月確定，有台灣高等法院被
    告前案紀錄表可按，竟仍不知悔改、警惕，猶繼續施用毒品
    ，顯見意志不堅，惟其犯罪係戕害自身，尚未害及他人，所
    犯情節，及犯後坦認犯行等一切情狀，量處如主文所示之刑
    ，以資懲儆。
據上論斷，應依刑事訴訟法第二百七十三條之一第一項、第二百
九十九條第一項前段，毒品危害防制條例第十條第一項，刑法第
十一條前段、第五十六條、第四十七條，判決如主文。
本案經檢察官乙○○到庭執行職務。
中　　華　　民　　國　　94　　年　　12 　 月　　 14 　日
　　　　　　　　　刑事第一庭  法　官  洪榮家
以上正本證明與原本無異
如不服本判決，應於判決送達後十日內，向本院提出上訴狀
                              書記官  許悉愛
中　　華　　民　　國　　94　　年　　12 　 月　　 14 　日
附錄本案論罪科刑法條全文：
毒品危害防制條例第十條第一項：
施用第一級毒品者，處六月以上五年以下有期徒刑。
